ko: 가방 패딩 수준: 전체 패딩; 하프 패딩; 라이트 패딩; 네오프렌 슬리브; 무패딩; 기타
lt-LT: Krepšio užpildymo lygis: Visiškai paminkštinta; Iš dalies paminkštinta; Šiek tiek paminkštinta; Neopreno įdėklas; Be paminkštinimo; Kita
ru: Уровень набивки подушки: С полной набивкой; С частичной набивкой; С легкой набивкой; Неопреновый чехол; Без набивки; Другое
pt-PT: Nível de preenchimento do saco: Totalmente acolchoado; Parcialmente acolchoado; Ligeiramente acolchoado; Bolsa em neoprene; Sem acolchoamento; Outro
sv: Väskans fodernivå: Helt vadderad; Halvvadderad; Lätt vadderad; Neoprenfodral; Ovadderad; Övrigt
hu: Táska párnázottsági szintje: Teljesen párnázott; Félig párnázott; Enyhén párnázott; Neoprén tok; Párnázatlan; Egyéb
cs: Úroveň polstrování tašky: Plně polstrované; Poloviční polstrování; Lehce polstrované; Neoprenové pouzdro; Bez polstrování; Jiné
ro-RO: Nivel de căptușire sac: Căptușit complet; Căptușit pe jumătate; Ușor căptușit; Manșon din neopren; Necăptușit; Altele
pt-BR: Nível de preenchimento da bolsa: Totalmente acolchoado; Parcialmente acolchoado; Levemente acolchoado; Capa de neoprene; Sem acolchoamento; Outro
bg-BG: Ниво на подплата на чантата: Напълно подплатена; Наполовина подплатена; Леко подплатена; Неопренов калъф; Без подплата; Друго
fr: Niveau de rembourrage du sac: Entièrement rembourré; Semi-rembourré; Légèrement rembourré; Housse en néoprène; Non rembourré; Autre
sl-SI: Raven oblazinjenja blazine: V celoti oblazinjeno; Polovično oblazinjeno; Rahlo oblazinjeno; Ovitek iz neoprena; Brez oblazinjenja; Drugo
es: Nivel de relleno del bolso: Totalmente acolchado; Medio acolchado; Ligeramente acolchado; Funda de neopreno; Sin acolchado; Otro
de: Polsterungsgrad des Beutels: Vollständig gepolstert; Halb gepolstert; Leicht gepolstert; Neoprenhülle; Ungepolstert; Sonstige
fi: Laukun pehmustustaso: Täysin pehmustettu; Puolipehmustettu; Kevyesti pehmustettu; Neopreenisuojus; Pehmustamaton; Muu
da: Polstringsniveau i tasken: Fuldt polstret; Halvt polstret; Let polstret; Neoprenhylster; Ikke-polstret; Andet
zh-CN: 包袋衬垫等级: 全填充; 半填充; 轻度填充; 氯丁橡胶护套; 无填充; 其他
th: ระดับการรองรับแรงกระแทกของกระเป๋า: บุนวมเต็มพื้นที่; บุนวมครึ่งหนึ่ง; บุนวมเล็กน้อย; ซองนีโอพรีน; ไม่บุนวม; อื่นๆ
pl: Poziom wyściółki torby: Z pełnym wyściełaniem; Z częściowym wyściełaniem; Lekko wyściełana; Neoprenowy pokrowiec; Bez wyściełania; Inne
zh-TW: 包袋襯墊等級: 全面緩衝墊; 局部緩衝墊; 輕量緩衝墊; 氯丁橡膠保護套; 無緩衝墊; 其他
it: Livello di imbottitura della borsa: Completamente imbottito; Mezzo imbottito; Leggermente imbottito; Custodia in neoprene; Non imbottito; Altro
nb: Posens utfyllingsnivå: Fullt polstret; Halvpolstret; Lett polstret; Neoprenmappe; Upolstret; Annet
el: Επίπεδο εσωτερικού περιθωρίου τσάντας: Με πλήρη επένδυση; Με ημιεπένδυση; Με ελαφριά επένδυση; Θήκη από νεοπρένιο; Χωρίς επένδυση; Άλλο
tr: Çanta dolgu seviyesi: Tamamen dolgulu; Yarı dolgulu; Hafif dolgulu; Neopren kılıf; Dolgusuz; Diğer
ja: バッグ余白レベル: フルパッド; ハーフパッド; ライトパッド; ネオプレンスリーブ; パッドなし; その他
hr-HR: Razina podstavljenosti torbe: Potpuno podstavljeno; Polupodstavljeno; Lako podstavljeno; Navlaka od neoprena; Nepodstavljeno; Ostalo
vi: Mức độ đệm của túi: Đệm toàn bộ; Đệm một nửa; Đệm mỏng; Bọc neoprene; Không đệm; Khác
en: Bag padding level: Fully padded; Half padded; Lightly padded; Neoprene sleeve; Unpadded; Other
nl: Tas vullingsniveau: Volledig gewatteerd; Halfgewatteerd; Licht gewatteerd; Neopreen hoes; Ongewatteerd; Overig
sk-SK: Úroveň polstrovania vaku: Plne vystužené; Polovystužené; Jemne vystužené; Neoprénové puzdro; Nevystužené; Iné